# 请教：关于第六条的理解

提问人：qd6zf 时间：2014-04-16 16:01:14
证券期货法律适用意见第 3 号（ 2008 年 证监会公告第 22 号） 六、重组属于同一公司控制权人下的非企业合并事项，但被重组方重组前一个会计年度末的资产总额或前一个会计年度的营业收入或利润总额达到或超过重组前发行人相应项目20%的，在编制发行人最近3 年及一期备考利润表时，应假定重组后的公司架构在申报报表期初即已存在，并由申报会计师出具意见。
个人理解该条中“非企业合并事项”，即前面第二条“（二）发行人收购被重组方的经营性资产”，区别于直接收购股权的企业合并。
问题：在提供发行人申报报表方面，是否能这样理解：如果是报告期同一控制下企业合并，需编制发行人最近 3 年及一期的备考利润表、备考资产负债表和备考现金流量表；如果是报告期同一控制下非企业合并，且相关比较指标达到20%的情况下，才需要编制发行人最近 3 年及一期的包含被合并方的备考利润表，其他两张备考报表不需要。即对业务合并的要求相对简单些。（这里假设发行人没有其他重组行为发生）

回答人：chenyiwei
“非企业合并事项”是指不构成会计准则所指的企业合并（包括业务合并）的事项，包括收购不构成业务的资产或资产组合，收购联营企业和合营企业股权等。 还有，如果在同一控制下发生企业合并或业务合并，则企业会计准则就已经要求在合并报表层面调整前期比较数据，将被合并方纳入，所以此时的调整前期比较数据后的报表是法定报表的内在组成部分，并非备考报表。备考报表是在依据会计准则编制的法定报表以外，为了提供某些特殊的补充信息而基于某些特定的假设和编制基础编制的仅供参考用的补充财务资料。
这种情况在实务中比较少见，如果真的遇到此类情况的，建议和券商、证监会审核部门等预先沟通明确编制和提供备考财务信息的具体要求。

提问人：qd6zf 时间：2014-04-17 19:13:53
接着 3 楼的问题：后一种情况的盈利预测有一段期间是基于购买双方的历史数据，前一种情况的盈利预测，完全是基于未发生的数据。
记得版主在其他帖中，讲过模拟报表和备考报表的区别，大概是模拟报表是基于历史数据编制，备考报表可基于历史数据，也可基于未发生的数据编制，也可能是个人理解的不对，反正就一直按这个思路来了。
还请版主对前一种情况不能算是备考利润表，再讲解一下，感谢了。

回答人：chenyiwei
盈利预测是未来的数据，备考报表和模拟报表一般都是历史数据，所以不建议用备考报表的概念去套用盈利预测，这样只会把问题复杂化。

提问人：qd6zf 时间：2014-04-17 20:01:00
再回到法条本身：假设申报期内就发生第六条规定的“非企业合并事项”（无其他重组情形发生），是不是企业根据证监会或中介机构的要求，决定是否编制 3 年及一期的备考利润表？并不是必须编制？
法条原话“在编制发行人最近 3 年及一期备考利润表时”，字面上看不是强制企业必须编制的。实务是这么应用的吗？

回答人：chenyiwei
如 2 楼回复所述，这种情况在实务中比较少见，如果真的遇到此类情况的，建议和券商、证监会审核部门等预先沟通明确编制和提供备考财务信息的具体要求。